臺灣臺北地方法院刑事判決　　　　　　　 94年度訴字第651號
公　訴　人　臺灣臺北地方法院檢察署檢察官
被　　　告　甲○○
上列被告因違反毒品危害防制條例案件，經檢察官提起公訴（94
年度毒偵字第1002號、第1207號），本院受理後被告為有罪之陳
述，經合議庭裁定改行簡式審判程序，判決如下：
    主  文
甲○○施用第一級毒品，累犯，處有期徒刑拾月，扣案之注射針
筒壹支、止血帶壹條，均沒收；又施用第二級毒品，累犯，處有
期徒刑柒月，扣案之安非他命殘渣袋貳個、吸食器壹組，沒收之
。應執行有期徒刑壹年參月，扣案之注射針筒壹支、止血帶壹條
、安非他命殘渣袋貳個、吸食器壹組，均沒收。
    事  實
一、甲○○前因違反麻醉藥品管理條例案，經本院81年訴字第30
    92號判處有期徒刑5 年6 月，並經臺灣高等法院82年上訴字
    第4178號、最高法院82年台上字第7065號駁回上訴確定，於
    民國84年3 月13日假釋，假釋期間付保護管束；詎復因違反
    麻醉藥品管理條例案件，經本院85年易字第2067號判處有期
    徒刑6 月、並經臺灣高等法院85年上易字第2728號駁回上訴
    確定後，另又因違反麻醉藥品管理條例案件，再經本院85年
    易字第5386號判處有期徒刑7 月確定，而撤銷前揭假釋，自
    85年7 月30日入監執行有期徒刑6 月，及接續執行殘刑、有
    期徒刑7 月，而於88年1 月13日縮短刑期假釋，假釋期間付
    保護管束；惟又因違反毒品危害防制條例案件，而撤銷假釋
    ，於89年10月16日入監執行殘刑，並接續執行其因偽造文書
    案，經本院89年訴字第1035號判處有期徒刑各1 年3 月、4
    月，應執行有期徒刑1 年6 月確定，而於92年5 月29日縮短
    刑期假釋，假釋期間付保護管束，嗣於92年10月18日保護管
    束期滿執行完畢。又其違反毒品危害防制條例案件，前經本
    院88年毒聲字第1467號裁定送觀察勒戒後，認無繼續施用毒
    品傾向，於89年1 月3 日出所，並由臺灣臺北地方法院檢察
    署檢察官於同月6 日以89年毒偵緝字第1號不起訴處分確定；
    惟嗣於93年間，復因施用毒品案件，經本院93年訴字第1120
    號判處有期徒刑各9 月、6 月，應執行有期徒刑1 年2 月，
    並經臺灣高等法院93年上訴字第3115號駁回上訴確定。詎又
    於94年4 月12日約中午時，在臺北市○○路○ 段352 巷5 號
    3 樓住處，施用第一級、第二級毒品海洛因及安非他命；嗣
    於翌日即同月13日中午12時50分許，在上址為警查獲，並扣
    得其所有且分別供施用海洛因及安非他命用之注射針筒1 支
    、止血帶1 條、安非他命殘渣袋（量微無法秤重）2 個、安
    非他命吸食器1 組。
二、案經臺北市政府警察局移送臺灣臺北地方法院檢察署檢察官
    偵查起訴，甲○○為有罪之陳述，經本院合議庭裁定以簡式
    審判程序審理。
    理  由
一、上揭犯罪事實，業據被告甲○○於本院審理時坦承不諱，而
    其於94年4 月13日，在臺北市政府警察局所採之尿液，經送
    台灣尖端先進生技醫藥股份有限公司以「酵素免疫分析法」
    、「氣相層析質譜儀」檢驗結果，確呈嗎啡、可待因，安非
    他命、甲基安非他命陽性反應，有該公司94年4 月25日出具
    之濫用藥物檢驗報告在卷可稽；而以該公司所用之氣相層析
    質譜儀分析法之精確度而論，應可剔除「偽陽性反應」之可
    能（行政院國軍退除役官兵輔導委員會臺北榮民總醫院83年
    3 月1 日北總內字第01855 號、同年4 月7 日北總內字
    第03059 號函參照），該檢驗結果自屬無疑。此外，並有注
    射針筒1 支、止血帶1 條、安非他命殘渣袋2 個、安非他命
    吸食器1 組扣案可資佐證，足認被告前揭施用毒品之自白與
    事實相符。又被告前因施用毒品案件，經本院88年毒聲字第
    1467號裁定送觀察勒戒後，認無繼續施用毒品傾向，於89年
    1 月3 日出所，並由臺灣臺北地方法院檢察署檢察官於同月
    6 日以89年毒偵緝字第1 號不起訴處分確定；惟嗣於93年間
    ，即復因施用毒品案件，經本院93年度訴字第1120號判處有
    期徒刑各9 月、6 月，應執行有期徒刑1 年2 月，並經臺灣
    高等法院93年上訴字第3115號駁回上訴確定，有臺灣高等法
    院被告前案紀錄表附卷可按，足見被告於89年1 月3 日執行
    觀察勒戒完畢且釋放後，5 年內即因再犯毒品危害防制條例
    第十條之罪之犯行，而經判刑確定，此亦有本院93年訴字第
    1120號判決在卷足稽。從而，被告本次犯行，雖逾前次觀察
    勒戒已逾5 年，然其於該案觀察勒戒執行完畢釋放後5 年內
    ，既已有再犯毒品危害防制條例第十條之罪之犯行，核與毒
    品危害防制條例第二十條第三項所指「五年後再犯第十條之
    罪」之要件不合，自無庸依該項規定再予觀察勒戒之必要，
    而應依法論科。
二、核被告所為，係犯毒品危害防制條例第十條第一項施用第一
    級毒品罪、同條第二項施用第二級毒品罪；其施用上揭毒品
    前之持有第一級、第二級毒品之低度行為，分別為其施用之
    高度行為所吸收，不另論罪。至所犯上開2 罪間，行為不同
    、罪名互異，應予分論併罰。公訴人起訴書固指訴被告基於
    概括犯意，自93年10月7 日起至94年4 月9 日止，連續施用
    第一級、第二級毒品多次，惟業經蒞庭檢察官於94年7 月17
    日當庭減縮，基於檢察一體原則，自應依蒞庭檢察官到庭後
    所為陳述為據，併予敘明。又被告前因違反麻醉藥品管理條
    例案，經本院81年訴字第3092號判處有期徒刑5 年6 月，並
    經臺灣高等法院82年上訴字第4178號、最高法院82年台上字
    第7065號駁回上訴確定，於民國84年3 月13日假釋，假釋期
    間付保護管束，惟復因違反麻醉藥品管理條例案件，經本院
    85年易字第2067號判處有期徒刑6 月、並經臺灣高等法院85
    年上易字第2728號駁回上訴確定後，另又因違反麻醉藥品管
    理條例案件，再經本院85年易字第5386號判處有期徒刑7 月
    確定，而撤銷前揭假釋，自85年7 月30日入監執行有期徒刑
    6 月，及接續執行殘刑、有期徒刑7 月，而於88年1 月13日
    縮短刑期假釋，假釋期間付保護管束，再因違反毒品危害防
    制條例案件，而撤銷假釋，於89年10月16日入監執行殘刑，
    並接續執行其因偽造文書案，經本院89年訴字第1035號判處
    有期徒刑各1 年3 月、4 月，應執行有期徒刑1 年6 月確定
    ，而於92年5 月29日縮短刑期假釋，假釋期間付保護管束，
    嗣於92年10月18日保護管束期滿執行完畢，有臺灣高等法院
    被告前案紀錄表在卷可稽，其5 年內再犯有期徒刑以上之上
    開2 罪，均為累犯，依法加重其刑。爰審酌被告前迭因施用
    毒品觸法，經警查獲後仍未戒絕，又施用足以導致精神障礙
    、性格異常，甚至造成生命危險之毒品，戕害一己之身體健
    康，然犯後坦承犯行、犯後態度尚屬良好；並考量公訴人主
    張參照被告前判決業分別判處有期徒刑9 月、6 月之刑度而
    加重量處等一切情狀，各處如主文所示之刑，並定應執行之
    刑。
三、扣案之注射針筒1 支、止血帶1 條、安非他命殘渣袋（量微
    無法秤重）2 個、安非他命吸食器1 組，分別為被告所有供
    施用第一級、第二級毒品所用之物，已據其於本院審理時陳
    述明確，併依刑法第三十八條第一項第二款規定宣告沒收。
據上論斷，應依刑事訴訟法第二百七十三條之一第一項、第二百
九十九條第一項前段，毒品危害防制條例第十條第一項、第二項
，刑法第十一條前段、第四十七條、第五十一條第五款、第三十
八條第一項第二款，判決如主文。
本案經檢察官李鴻維到庭執行職務
中　　華　　民　　國　　94　　年　　7 　　月　　22　　日
                          刑事第十六庭
　　　　　　　　　　　　　　　法　官　王幸華
以上正本證明與原本無異
如不服本判決應於送達後10日內向本院提出上訴狀
    　　                      書記官　陳泰寧
中　　華　　民　　國　　94　　年　　7 　　月　　22　　日
附論罪科刑依據法條：
毒品危害防制條例第10條
施用第一級毒品者，處 6 月以上 5 年以下有期徒刑。
施用第二級毒品者，處 3 年以下有期徒刑。
